臺灣高等法院臺中分院刑事判決　　　　100年度上訴字第649號
上　訴　人
即　被　告　洪沛沂
上列上訴人因毒品危害防制條例案件，不服臺灣南投地方法院
100年度訴字第40號中華民國100年1月31日第一審判決（起訴案
號：臺灣南投地方法院檢察署99年度毒偵字第1241號），提起上
訴，本院判決如下：
    主  文
上訴駁回。
    理  由
一、按刑事訴訟法第350條、第361條、第362條、第367條規定，
    不服地方法院之第一審判決而上訴者，須提出上訴書狀，並
    應敘述具體理由，為上訴必備之程式；其所提出之書狀未敘
    述上訴理由，或僅曾以言詞陳述上訴理由者，均應於上訴期
    間屆滿後20日內補提理由書於第一審法院。第一審法院經形
    式審查，認逾期未補提上訴理由者，應定期間先命補正；逾
    期未補正者，為上訴不合法律上之程式，應以裁定駁回。倘
    已提出上訴理由，但所提非屬具體理由者，則由第二審法院
    以上訴不合法律上之程式，判決駁回。而所謂具體理由，必
    係依據卷內既有訴訟資料或提出新事證，指摘或表明第一審
    判決有何採證認事、用法或量刑等足以影響判決本旨之不當
    或違法，而構成應予撤銷之具體事由，始克當之（例如：依
    憑證據法則具體指出所採證據何以不具證據能力，或依憑卷
    證資料，明確指出所為證據證明力之判斷如何違背經驗、論
    理法則）；倘僅泛言原判決認定事實錯誤、違背法令、量刑
    失之過重或輕縱，而未依上揭意旨指出具體事由，或形式上
    雖已指出具體事由，然該事由縱使屬實，亦不足以認為原判
    決有何不當或違法者（例如：對不具有調查必要性之證據，
    法院未依聲請調查亦未說明理由，或援用證據不當，但除去
    該證據仍應為同一事實之認定），皆難謂係具體理由，俾與
    第二審上訴制度旨在請求第二審法院撤銷、變更第一審不當
    或違法之判決，以實現個案救濟之立法目的相契合，並節制
    濫行上訴（最高法院97年度臺上字第892號判決意旨參照）
    。又理由是否具體，則屬第二審法院審查之範圍，不在命補
    正之列，亦即上訴書狀已記載理由，並有具體之敘述時，其
    上訴既屬合法，第二審法院固應就其理由之是否可取，為實
    體之審理及判斷；如認其上訴書狀雖記載理由，但並未具體
    敘述時，則無須再命補正，可逕認其上訴不合法，以判決駁
    回之（最高法院97年度臺上字第6485號、99年度臺上字第35
    01號判決意旨參照）。
二、上訴意旨略以：上訴人即被告洪沛沂（下稱被告）於民國（
    下同）97年所犯之罪係恐嚇罪而非妨害自由案件；且刑事訴
    訟法第310條第4款明定有罪判決應記載加重、減輕或免除其
    理由，但原審判決書僅記載累犯應加重其刑，被告坦白承認
    犯行，減輕其刑並未記載云云。
三、經查：
  (一)原審判決就認定被告犯罪所憑之證據，已經詳細調查，經核
    無違證據及論理法則。就量刑方面，以曾於於97年間因妨害
    自由案件，經臺灣臺中地方法院97年度易字第4197號判決判
    處有期徒刑4月確定，並於98年6月29日易科罰金執行完畢等
    情，有臺灣高等法院被告前案紀錄表1份在卷足稽，其於受
    有期徒刑執行完畢後之5年內，故意再犯本案有期徒刑以上
    之2罪，均為累犯，均應依刑法第47條第1項之規定，各加重
    其刑，復審酌被告前因施用毒品犯行，經觀察勒戒執行完畢
    後，竟仍故態復萌，再度施用毒品，無視於毒品對於自身健
    康之戕害及國家對於杜絕毒品犯罪之禁令，惟衡酌施用毒品
    係屬自戕行為，及犯後坦承犯行等一切情狀，而量處其刑（
    施用第一級毒品處有期徒刑9月，施用第二級毒品處有期徒
    刑4月）及定其應執行之刑（有期徒刑1年），另就扣案之第
    一級毒品海洛因1包（驗餘淨重0.0152公克），依毒品危害
    防制條例第18條第1項前段規定，宣告沒收銷燬之（包裝袋
    因已沾染第一級毒品，無可析離，自應視為第一級毒品，併
    予沒收銷燬之）。另扣案之葡萄糖1包、行動電話2支，雖為
    被告所有，惟被告否認與本件施用毒品有關，且查遍卷證資
    料，亦無積極證據可資證明與本件施用第一、二級毒品案件
    有關連性，爰不為沒收之諭知，均屬妥適。
  (二)被告提起上訴，固具備形式上之理由。然被告前於97年間因
    刑法第305條恐嚇危害安全罪，經臺灣臺中地方法院97年度
    易字第4197號判決判處有期徒刑4月確定，並於98年6月29日
    易科罰金執行完畢，被告上開犯行在臺灣高等法院被告前案
    紀錄表之記載係「妨害自由」，起訴條文為「第305條」等
    情，有臺灣高等法院被告前案紀錄表1份在卷足稽，被告亦
    坦承其確有恐嚇罪之前科，被告雖上訴稱其所犯係恐嚇罪而
    非妨害自由云云，惟按刑法第305條恐嚇危害安全罪係規定
    於刑法分則第二十六章妨害自由罪章（第296條至第308條）
    ，是原審判決認「被告曾於97年間因妨害自由案件，經臺灣
    臺中地方法院97年度易字第4197號判決判處有期徒刑4月確
    定，並於98年6月29日易科罰金執行完畢等情，有臺灣高等
    法院被告前案紀錄表1份在卷足稽，其於受有期徒刑執行完
    畢後之5年內，故意再犯本案有期徒刑以上之2罪，均為累犯
    ，均應依刑法第47條第1項之規定，各加重其刑。」（見原
    判決第3頁(四)），並無不當或違法。又被告復上訴稱其業已
    坦承犯行，原審判決並未載減輕其刑云云。按犯第4條至第8
    條之罪於偵查及審判中均自白者，減輕其刑，毒品危害防制
    條例第17條第2項定有明文，然此減刑之規定僅限毒品危害
    防制條例第4條至第8條之罪，被告於偵查中及審理均自自，
    始足當之。本件被告就其施用第一、二級毒品之犯行，固均
    於偵查中及原審審理中自白不諱，惟被告經原審論罪科刑之
    犯行係毒品危害防制條例第10條第1項施用第一級毒品罪及
    同條第2項施用第二級毒品罪，非屬該條例第4條至第8條之
    罪，自無從因其於偵查中及審理中自白而予減刑，且原審判
    決已就被告犯後坦承犯行一節引為刑法第57條科刑輕重之審
    酌事項（見原判決第3頁(五)），是原審判決以被告為累犯依
    刑法第47條第1項加重其刑，而未再予減輕其刑，亦無違誤
    。
四、綜上所述，被告並未依據卷內之訴訟資料，指摘原審判決有
    何足以影響判決本旨之不當或違法，構成應予撤銷之具體事
    由，乃徒憑己意漫指原審判決不當，自不足以動搖原判決認
    定犯罪事實及量刑之基礎，難認係具體理由，其上訴顯然違
    背法律上之程式，爰不經言詞辯論，判決駁回其上訴。
據上論斷，應依刑事訴訟法第367條前段、第372條，判決如主文
。
中    華    民    國   100    年    3     月    22    日
          刑事第十庭      審判長法  官  江  錫  麟
                                法  官  周  瑞  芬
                                法  官  陳      葳
以上正本證明與原本無異。
施用第二級毒品部份，不得上訴。
其他得上訴。
如不服本判決應於收受送達後10日內向本院提出上訴書狀，其未
敘述上訴之理由者，並得於提起上訴後10日內向本院補提理由書
（均須按他造當事人之人數附繕本）「切勿逕送上級法院」。
                                書記官  王  朔  姿
中    華    民    國   100    年    3     月    22    日